### **Ata de Reuni칚o - [Nome do Projeto ou Squad]**

**Data:** `22/09/2025`

**Participantes:**
- Arthur Luiz Silva Guedes
- 츼tila Sobral de Oliveira
- Cec칤lia Costa Rebelo Cunha
- Jo칚o Pedro Ferreira Gomes
- Nathan Pontes Rom칚o
- Tiago Geovane da Silva Sousa

---

### 游꿢 Objetivo(s) da Reuni칚o:
Revisar o que foi feito durante a semana, discutir mudan칞as e determinar o que ser치 feito na pr칩xima sprint.
---

### 游닇 Pautas e Defini칞칫es:

* **Pauta 1:** Limpeza visual do reposit칩rio.
    * **Defini칞칚o:** Foi delegado ao 츼tila a tarefa de apagar os arquivos Hugo do Reposit칩rio, ao Nathan retificar o README e ao restante dos desenvolvedores apagar as branches desnecess치rias. 

* **Pauta 2:** Review semanal.
    * **Defini칞칚o:** Foi apresentado o que cada integrante fez durante a sprint passada, recebendo um feedback imediato do trabalho assim como abrindo espa칞o para discuss칚o sobre como integrar/melhorar cada aspecto.

* **Pauta 3:** Mais detalhes sobre o que e como melhorar o que foi entregue na sprint passada, seguido de discuss칚o sobre os pr칩ximos passos a se tomar.

* **Pauta 4:** Discuss칚o acerca da logo do projeto.

* **Pauta 5:** Retrospectiva semanal.

---

### 俱뫮잺 A칞칫es / Pr칩ximos Passos:
*Use `[x]` para marcar o que for conclu칤do.*

* `[Jo칚o]`: Trabalhar no prot칩tipo de alta fidelidade.
* `[Cec칤lia, Arthur e Tiago]`: Atualizar o Figma.
* `[Nathan e Arthur]`: Iniciar os trabalhos no Front-end.
* `[Tiago]`: Fazer uma parte escrita da arquitetura.
* `[Cec칤lia]`: Backlog de produto.
* `[츼tila]`: Melhorar o GitHub Pages.
